---
title: "Associations of macrovascular complications with death in patients with diabetes hospitalized for Coronavirus disease(COVID-19)"
author: "Rai Puig & Jordi Real"
website: "https://github.com/USR-DAPCAT/"

date: "`r format(Sys.time(), '%d %B, %Y')`"


output:
  html_document:
    df_print: paged
    toc: true
    toc_float: true
    fig_caption: true
    css: logos_css/usr_styles.css
  pdf_document: default
  word_document: default

---

&nbsp;
<script>
   $(document).ready(function() {
     $head = $('#header');
     $head.prepend('<img src=\"https://www.idiapjgol.org/images/logo.png\" style=\"float: right ;width: 130px;\"/>')
     $head.prepend('<img src=\"https://avatars2.githubusercontent.com/u/57066591?s=200&v=4\" style=\"margin-left:25% ;width: 80px;\"/>')
     $head.prepend('<img src=\"logos_css/logoDAP_Cat.png\" style=\"float: left:1;width: 185px;\"/>')
   });
</script>


<div class="watermark">DRAFT</div>

****



# 0. Estado:

> Des / 2020





**Últimas actualizaciones** 

**Realizado**

> Febrero/2021

&check; Mejora de los modelos no paramétricos con término spline(Glucosa)  <br/>

> Setiembre/2020

&check; Ampliar tablas descriptivas P25, Median , P75 etc.. <br/>
&check; Cálculo de nuevas variable IFCC HBA1C, agrupador Comp_cardiovascular <br/>
&check; Calcular y añadir p valores en tabla 2 <br/>
&check; Actualizaciones modelos de mortalidad modelo definitivo <br/>
&check; actualizaciones nuevos modelos de Ventilación Mecánica y/o mortalidad <br/>
&check; Modelos por subgrupos <br/>
&check; Forest plot de modelos <br/>



**Pendent**

* Revisión y depuración d'errors 

# Análisis

```{r setup, include = FALSE}
knitr::opts_chunk$set(echo = FALSE, message=FALSE, warning=FALSE, include=F,size="huge")
packages <-c("metafor","esc","readxl","esc","dummies")

ipak<-function(pkg){
  new.pkg<-pkg[!(pkg%in%installed.packages()[,"Package"])]
  if (length(new.pkg))
    install.packages(new.pkg,dependencies=TRUE)
  sapply(pkg,require, character.only=TRUE)}

ipak(packages)

library("meta") 
library("dplyr")
library("ggplot2")
library("metafor")
library("esc")
library("dummies")

# Funcions 
link_source<-paste0("https://github.com/jrealgatius/Stat_codis/blob/master/funcions_propies.R","?raw=T")
devtools::source_url(link_source)


conductor<-here::here("conductor_meta_analisi.xlsx")

```


```{r lectura, include = FALSE}

base_dades<-readxl::read_excel(conductor)


```



```{r recodes_analisis}



#1# .	Death ~ Macrovascular disease (unadjusted)
#2# .	Death ~ Macrovascular disease + Age + Sex
#3# .	Death ~ Macrovascular disease + Age + Sex + Hypertension + Type of Diabetes + Microvascular disease 
#4# .	Death ~ Macrovascular disease + Age + Sex + Hypertension + Type of Diabetes + Microvascular disease + Ethnic group + BMI 


#falta canviar SE-France
#------------------------------------------------------------------------------#
#------------------------------------------------------------------------------#
#
#
ROR_covid1<-c(2.64881,2.49,2.06)
SE_covid1<-c((0.6495893),(0.141),exp(0.09718))
META_covid1 = c("UK","France","Spain")
res<-data.frame(cbind(ROR_covid1,SE_covid1))
#
ROR_covid1<-c(0.974110483,0.91228271,0.722705983)
SE_covid1<-c((0.280447825),(0.141),(0.09718))
META_covid1 = c("UK","France","Spain")
res<-data.frame(cbind(ROR_covid1,SE_covid1))


meta2<-metagen(TE=res$ROR_covid1,
               seTE=res$SE_covid1,
               studlab = META_covid1,
               sm = 'OR',
               title = "Associations of macrovascular complications with death in patients with diabetes hospitalized for Coronavirus disease(COVID-19)")

summary(meta2)
forest(meta2)


qnorm(1-.05/2)


#
#
#------------------------------------------------------------------------------#
#------------------------------------------------------------------------------#

#------------------------------------------------------------------------------#
#------------------------------------------------------------------------------#
#
#
ROR_covid2<-c(2.062049,1.70,1.60)
SE_covid2<-c(exp(0.5323558),exp(0.5),exp(0.472713))
META_covid2 = c("UK","France","Spain")
res2<-data.frame(cbind(ROR_covid2,SE_covid2))
#
meta2<-metagen(res2$ROR_covid2,res2$SE_covid2,studlab = META_covid2,sm = 'ROR')
forest(meta2)
#
#
#------------------------------------------------------------------------------#
#------------------------------------------------------------------------------#


#------------------------------------------------------------------------------#
#------------------------------------------------------------------------------#
#
#
ROR_covid3<-c(2.184311,1.45,1.56)
SE_covid3<-c(exp(0.5779912),exp(0.5),exp(0.444231))
META_covid3 = c("UK","France","Spain")
res3<-data.frame(cbind(ROR_covid3,SE_covid3))
#
meta3<-metagen(res3$ROR_covid3,res3$SE_covid3,studlab = META_covid3,sm = 'ROR')
forest(meta3)
#
#
#------------------------------------------------------------------------------#
#------------------------------------------------------------------------------#


```




```



&nbsp;
<hr />
<p style="text-align: center;">A work by $Jordi Real$ $Rai Puig$ </a></p>
<p style="text-align: center;">$Llepali System$ </a></p>
<p style="text-align: center;"><span style="color: #808080;"><em><https://github.com/USR-DAPCAT/></em></span></p>


